【裁判字號】    97,台上,2176
【裁判日期】    970523
【裁判案由】    公共危險等罪
【裁判全文】
最高法院刑事判決            九十七年度台上字第二一七六號
上  訴  人   甲○○
上列上訴人因公共危險等罪案件，不服台灣高等法院台中分院中
華民國九十七年三月三日第二審判決（九十七年度上訴字第五三
七號，起訴案號：台灣台中地方法院檢察署九十六年度偵字第二
四六九三號），提起上訴，本院判決如下：
    主  文
上訴駁回。
    理  由
按刑事訴訟法第三百七十七條規定，上訴於第三審法院，非以判
決違背法令為理由，不得為之。是提起第三審上訴，應以原判決
違背法令為理由，係屬法定要件。如果上訴理由書狀並未依據卷
內訴訟資料，具體指摘原判決不適用何種法則或如何適用不當，
或所指摘原判決違法情事，顯與法律規定得為第三審上訴理由之
違法情形，不相適合時，均應認其上訴為違背法律上之程式，予
以駁回。本件原判決以：公訴意旨略稱：上訴人甲○○於民國九
十六年六月七日二十三時十五分許，酒後駕駛UN－1991號自小客
車，途經高雄縣茄萣鄉○○村○○路與民治路口，為警攔檢測得
其呼氣中酒精濃度達每公升０點三四毫克。竟在酒精測試值上偽
造「林文達」之署名及指印各一枚，在高雄縣政府警察局舉發違
反道路交通管理事件通知單上偽造「林文達」署名一枚，而藉以
偽造用以表示收受上述交通舉發單之私文書，並將存查聯交還予
承辦警員收執而行使之。另於同年六月二十四日凌晨二時八分許
，至高雄縣茄萣鄉○○路二三九巷二弄九號高雄縣政府警察局湖
內分局砂崙派出所，點燃以金牌啤酒、葡萄酒瓶內裝柴油、瓶口
塞以衛生紙而製成之簡易燃物二瓶，朝該派出所門口丟擲，該等
酒瓶在派出所門前破碎後燃燒，並延燒至其所站立的位置，上訴
人即以腳上的運動鞋踏熄自己站立處的火勢等情，認上訴人涉犯
刑法第二百十六條、第二百十條之行使偽造私文書罪、同法第一
百七十三條第三項、第一項之放火燒燬現有人使用之建築物未遂
罪嫌云云。惟查：上訴人之住所係在苗栗縣大湖鄉新開村新開二
十八之十八號，其犯罪地係在高雄縣茄萣鄉，公訴人以上訴人現
在台灣台中監獄執行中，認其所在地為台中，而向第一審法院提
起公訴。然上訴人因違反毒品危害防制條例等案件，自九十六年
六月二十五日起在台灣新竹監獄執行，九十六年九月四日起曾移
往台灣台中監獄執行，嗣於同年十二月十八日移回台灣新竹監獄
執行迄今，是以本件於九十六年十二月三十一日繫屬第一審法院
時，上訴人已不在台灣台中監獄執行等情，有台灣高等法院被告
前案紀錄表、台灣高等法院出入監紀錄表、台灣高等法院在監在
押全國紀錄表及個人基本資料查詢結果各一紙在卷可稽。因而維
持第一審諭知本件管轄錯誤，移送台灣高雄地方法院之判決，駁
回上訴人在第二審之訴。從形式上觀察，原判決並無足生影響判
決結果之違法情形存在。上訴意旨略稱：判決是一項高度說理工
作，而非國家刑罰權之宣達而已。證物應示被告令其答辯，如係
文書而被告不解其意義者，應告以要旨。本件只開一次偵查庭，
應給上訴人答辯之機會云云。然其並未具體指摘原判決有如何之
違背法令，難認已符合首揭法定第三審上訴之要件。其上訴違背
法律上之程式，應予駁回。
據上論結，應依刑事訴訟法第三百九十五條前段，判決如主文。
中    華    民    國  九十七  年    五    月  二十三  日
                      最高法院刑事第三庭
                          審判長法官  林  增  福
                                法官  張  清  埤
                                法官  陳  世  雄
                                法官  蔡  國  在
                                法官  邱  同  印
      本件正本證明與原本無異
                                      書  記  官
中    華    民    國  九十七  年    五    月   三十   日
                                                    Ｒ


司法院資訊處製作；財團法人民間司法改革基金會備份。
